【裁判字號】    95,豐交簡上,7
【裁判日期】    950125
【裁判案由】    過失傷害
【裁判全文】
臺灣臺中地方法院刑事判決           95年度豐交簡上字第7號
上  訴  人
即  被  告  乙○○
上列上訴人因過失傷害案件，不服本院豐原簡易庭94年度豐交簡
字第498號中華民國94年11月31日第一審判決（聲請案號：94年
度偵字第10809號），提起上訴，本院判決如下：
    主    文
上訴駁回。
    事實及理由
一、本案經本院審理結果，認第一審判決認事用法及量刑均無不
    當，應予維持，並引用第一審判決書記載之事實、證據及理
    由（如附件）。
二、本件上訴人即被告（以下簡稱被告）乙○○係以告訴人丙○
    ○未煞車才撞上伊；且丙○○之雙腳於本件車禍前即有受過
    傷，雙腳已無法自主，是其當時之身體狀況沒有辦法應付任
    何交通上之危險，應避免騎機車；及希望減輕量刑為由提起
    上訴，惟查：（一）被告乙○○有過失傷害之事，原審在事
    實及理由欄已論述甚明。（二）而被告上訴主張告訴人丙○
    ○雙腳在本件車禍前已無法自主云云，並未有何證據以實其
    說，另其指告訴人之身體狀況無法應付任何交通上之危險，
    亦係被告推測之詞，尚屬無據。（三）又告訴人丙○○於本
    院審理時亦以證人身分證稱：伊於本件車禍發生之一年多以
    前，膝蓋開過刀，但已痊癒，可以工作了；這次車禍係因被
    告撞到伊時人車倒地，當時腳才沒有辦法站立等語明確，且
    告訴人係因本件車禍受有第二腰椎壓迫性骨折及第四、五腰
    間間盤位移之傷害，雙腳並未有其他挫傷之情形，設若如被
    告所言，告訴人係因雙腳無法自主才發生車禍，應會造成腳
    部挫傷或骨折之傷害，足見被告所言並未可採。（四）另依
    卷內之現場照片（山路之轉彎處）顯示，被告之機車由東往
    西方向轉彎，告訴人之機車因西往東方向轉彎；再由雙方之
    車損照片觀之，被告係其機車之右車頭右側撞擊告訴人機車
    之右側車頭，顯見被告並非騎乘於靠其右方之車道，否則應
    係被告機車之左側會擦撞告訴人機車之左側才對，且被告於
    警詢時亦已供承，伊因未發現（對向）來車，就行駛馬路中
    央進行轉彎等語，可見被告行駛於未劃標線之道路，確未靠
    右行駛，且未注意車前狀況，對本件車禍之發生確有過失，
    且其過失行為與告訴人因此受有上開傷害，亦有相當因果關
    係無疑。（五）又按量刑輕重，係屬事實審法院得依職權自
    由裁量之事項，苟已斟酌刑法第五十七條各款所列情狀而未
    逾越法定刑度，不得遽指為違法（最高法院七十二年度臺上
    字第六六九六號、七十五年度臺上字第七０三三號判例可資
    參照）。又在同一犯罪事實與情節，如別無其他加重或減輕
    之原因，下級審量定之刑，亦無過重或失輕之不當情形，則
    上級審法院對下級審法院之職權行使，原則上應予尊重，亦
    有最高法院八十五年度臺上字第二四四六號裁判意旨可資參
    酌。本件原審適用刑事訴訟法第四百四十九條第一項前段、
    第四百五十四條第二項，刑法第二百八十四條第二項前段、
    第六十二條前段、第四十一條第一項前段，罰金罰鍰提高標
    準條例第一條前段、第二條，量處被告拘役四十日，並諭知
    易科罰金之折算標準，認事用法並無不當，量刑亦屬妥適。
    參照）。綜上所述，被告以前揭理由提起上訴，均不足以動
    搖第一審簡易判決所認定之犯罪事實與量刑結果，其上訴為
    無理由，應予駁回。
三、據上論斷，應依刑事訴訟法第四百五十五條之一第一項、第
    三項、第三百七十三條、第三百六十八條，判決如主文。
本案經檢察官甲○○到庭執行職務。
中    華    民    國    95    年    1     月    25    日
                  交通法庭審判長法  官  李平勳
                                法  官  周瑞芬
                                法  官  曾佩琦
上正本證明與原本無異。
本件不得上訴。
                                書記官  賴淵瀛
中    華    民    國    95    年    1     月    25    日
附錄本案論罪科刑法條：
【刑法第二百八十四條第一項前段】
  因過失傷害人者，處六月以下有期徒刑、拘役或五百元以下罰
  金。


司法院資訊處製作；財團法人民間司法改革基金會備份。
